臺灣屏東地方法院刑事判決
              111年度交易字第233號
公  訴  人  臺灣屏東地方檢察署檢察官
被      告  陳冠穎


            郭恆銘


上列被告因過失傷害案件，經檢察官提起公訴（111年度調偵字
第147號），本院判決如下：
    主  文
本件公訴不受理。
    理  由
一、公訴意旨如附件起訴書所載。
二、按告訴乃論之罪，告訴人於第一審辯論終結前，得撤回其告
    訴；又告訴經撤回者，法院應諭知不受理之判決，並得不經
    言詞辯論為之，刑事訴訟法第238條第1項、第303條第3款及
    第307條分別定有明文。
三、經查，本案被告陳冠穎、郭恆銘（下合稱被告2人）因過失
    傷害案件，經檢察官提起公訴，認被告2人涉犯刑法第284條
    前段之過失傷害罪嫌，依同法第287條前段規定須告訴乃論
    。茲因被告2人與告訴人何浩堯業於本院審理中成立調解，
    被告2人及告訴人何浩堯均撤回告訴，有本院調解筆錄與撤
    回告訴狀附卷可稽（本院卷第35-47頁），揆諸前開說明，
    爰不經言詞辯論，逕為諭知不受理之判決。
四、據上論斷，應依刑事訴訟法第303條第3款、第307條，判決
    如主文。
中　　華　　民　　國　　111 　年　　6 　　月　　8 　　日
                  刑事第五庭    法  官  江永楨
以上正本證明與原本無異。
如不服本判決應於收受判決後20日內向本院提出上訴書狀，並應
敘述具體理由；其未敘述上訴理由者，應於上訴期間屆滿後20日
內向本院補提理由書（均須按他造當事人之人數附繕本）「切勿
逕送上級法院」。　　　　　　　　　
中　　華　　民　　國　　111 　年　　6 　　月　　8 　　日
                                書記官  洪韻雯　　　　　　　　　
附件：
臺灣屏東地方檢察署檢察官起訴書
                                    111年度調偵字第147號
　　被　　　告　陳冠穎　
　　　　　　　　郭恆銘　
上列被告因過失傷害案件，已經偵查終結，認應該提起公訴，茲
將犯罪事實及證據並所犯法條分敘如下：
　　　　　　犯罪事實
一、陳冠穎於民國110年6月17日9時54分許，駕駛車牌號碼000-0
    000號自小客車，沿屏東縣潮州鎮朝陽路由西往東方向行駛
    ，行經朝陽路與博愛路口時，本應注意行經無號誌交叉路口
    ，應禮讓右方車先行，依其情形無不能注意之情事，竟殊未
    注意貿然直行，適有郭恆銘駕駛車牌號碼00-0000號自小貨
    車，搭載乘客何浩堯、潘昶宏，沿屏東縣潮州鎮博愛路由南
    往北方向行駛，並右轉至朝陽路，本應注意行經無號誌交叉
    路口，應隨時採取必要之安全措施，亦疏未注意貿然直行。
    雙方因閃避不及發生擦撞，致陳冠穎因而受有右側前胸壁挫
    傷、右側膝部挫傷、背部挫傷、頸部扭拉傷等傷害；郭恆銘
    因而受有頭部(左顳部)挫傷併疑腦震盪；何浩堯因而受有右
    小腿、左耳廓挫傷瘀血等傷害。嗣經警方接獲報案到場處理
    該起交通事故，陳冠穎、郭恆銘於肇事後，未被偵查犯罪機
    關查知年籍前，即留在現場，向到場處理之員警供承肇事，
    自首並接受裁判。
二、案經何浩堯、陳冠穎、郭恆銘訴由屏東縣政府警察局潮州分
    局報告偵辦。
　　　　　　證據並所犯法條
一、證據清單及待證事實： 
編號 證據清單　 待證事實　  ㈠ 被告陳冠穎於警詢及偵查中之供述 訊據被告陳冠穎矢口否認有何過失傷害犯行，辯稱：伊進入巷口後，右邊的車輛與伊車輛發生撞擊，且將伊之車輛推擠至路邊，伊認為車禍主因是對方車速過快，且經過路口沒有停下來查看，才會導致車禍發生等語。  ㈡ 被告郭恆銘於警詢及偵查中之供述 訊據被告郭恆銘矢口否認有何過失傷害犯行，辯稱：伊當時開貨車搭載潘昶宏、何浩堯，伊看到陳冠穎所駕駛的車輛出現後，就立刻煞車，但還是撞上對方車輛車身。伊認為車禍主因係因對方沒有煞車，所以對方車子側邊的撞擊痕跡才會這麼長等語。  ㈢ 告訴人何浩堯於警詢及偵查中之證述 證明被告陳冠穎駕駛自小客車車速過快，導致郭恆銘所駕駛之自小貨車見狀反應不及，以車頭撞擊對方車身之事實。  ㈣ 證人潘昶宏於警詢及偵查中之證述 證明被告郭恆銘當日駕駛自小貨車搭載告訴人何浩堯、證人潘昶宏，與被告陳冠穎發生車禍之事實。  ㈤ 茂隆骨科醫院診斷證明書3份、長群骨外科診所診斷證明書、高雄鳳山醫院診斷證明書各1份 證明被告郭恆銘、陳冠穎、告訴人何浩堯受有如犯罪事實欄所示傷勢之事實。  ㈥ ⑴道路交通事故現場圖1   份 ⑵道路交通事故調查報告   表㈠㈡ ⑶現場蒐證照片30張 ⑷監理電子閘門車籍、駕   籍查詢結果2份 ①車禍當時雙方行向之事     實。 ②事故當時天候晴、日間自 然光線、柏油路面乾燥、 無缺陷、無障礙物、視距良好之事實。 ③證明被告2人所駕駛車輛   之詳細車籍資料。 ④證明被告2人考領有駕駛   執照之事實。  ㈦ 交通部公路總局高雄區監理所111年3月18日高監鑑字第1110022051號函文暨鑑定意見書各1份 ①證明被告陳冠穎駕駛自用小客車，行經無號誌交叉路口，未讓右方車先行，為肇事主因之事實。 ②證明被告郭恆銘駕駛自用小貨車，行經無號誌交叉路口，未注意車前狀況，且未隨時採取必要之安全措施，為肇事次因之事實。 
二、核被告陳冠穎、郭恆銘所為均係犯刑法第284條前段之過失
    傷害罪嫌。本案處理員警前往現場處理時，被告2人在場並
    坦承為駕駛人乙節，此有肇事人自首情形紀錄表2份在卷可
    佐，請貴院斟酌是否符合自首之要件，依刑法第62條前段之
    規定減輕其刑。
三、依刑事訴訟法第251條第1項提起公訴。
　  此　致
臺灣屏東地方法院
中　　華　　民　　國　 111　　年　　4 　　月　　28　　日
　　　　　　　　　　　　　　　檢　察　官  翁逸玲